【裁判字號】    90,訴,699
【裁判日期】    901018
【裁判案由】    毒品危害防制條例
【裁判全文】
台灣板橋地方法院刑事判決                            九十年度訴字第六九九號
    公  訴  人  台灣板橋地方法院檢察署檢察官
    被      告  乙○○
右列被告因違反毒品危害防制條例案件，經檢察官提起公訴（九十年度偵字第二二四
七號），本院判決如左：
    主  文
乙○○連續轉讓第二級毒品，處有期徒刑捌月。
扣案之安非他命壹包（淨重零點柒公克）沒收銷燬之。
    事  實
一、乙○○明知安非他命業經毒品危害防制條例列為第二級毒品，不得製造、運輸、
    販賣、轉讓、施用或持有。緣於民國（下同）九十年一月八日中午，在屏東縣里
    港車站前，以新台幣（下同）三千元之價格，向真實姓名年籍不詳綽號「阿祥」
    之成年男子購得安非他命後，即基於概括之犯意，自同日晚間起至同年月十二日
    止，先後二、三次在台北縣板橋市○○路一八二巷十號七樓其租屋處內，無償轉
    讓第二級毒品安非他命（量不詳，每次轉讓之量可供施用數口之量）予室友甲○
    ○（另案由台灣板橋地方法院檢察署檢察官偵查中）施用。嗣於九十年一月十二
    日晚十一時許，在上址為警當場查獲，並扣得乙○○所有供自己施用之安非他命
    一包（淨重０‧七公克）及吸食器一個。
二、案經台北縣警察局板橋分局報請台灣板橋地方法院檢察署檢察官偵查起訴。
    理  由
一、訊據被告乙○○固坦承於上述時、地，在屏東縣里港車站以三千元之價格，向綽
    號「阿祥」之成年男子購買安非他命後，即連續多次在租屋處施用安非他命之犯
    行；惟矢口否認有何轉讓第二級毒品之犯行，並辯稱：伊並沒有提供安非他命予
    甲○○施用云云。經查：
    （一）被告於警訊筆錄中供稱：「‧‧‧我買安非他命是分給甲○○共同吸食安
          非他命，給他吸幾口」，核與證人甲○○於警訊時證稱：「‧‧‧九十年
          一月八日，最後一次吸食是九十年一月十二日十一時，在板市○○路一八
          二巷十號七樓吸食，共吸食四次，是乙○○提供，免費供我吸食」（見偵
          查卷第九頁反面、第十二頁），且證人甲○○於本院審理時結證稱：「我
          看到乙○○吸用，我就向他要過一、二次來吸用，就是被抓的前一、二天
          ，我要的量只是吸幾口的量，沒有（指被告未向其收費），次數大約二、
          三次，但絕對不會超過四次。」（見本院九十年十月四日審判筆錄）。又
          被告自承與證人甲○○並未有夙怨，且與證人共同承租房屋交情自非比尋
          常，是以證人甲○○斷無構詞誣攀被告之理。
    （二）又被告及證人甲○○二人於九十年一月十三日零時三十分許，在台北縣警
          察局板橋分局後埔派出所製作筆錄，同時錄製之錄音帶，經台灣板橋地方
          法院檢察署檢察官於九十年三月二十七日履勘結果為：「被告乙○○坦承
          安非他命係其自屏東里港車站以三千元購得，在台北居所確有提供安非他
          命予甲○○施用之事實；而證人甲○○坦承施用安非他命三、四次，洪進
          雄供稱安非他命來源係乙○○由屏東帶回，並無償供其施用，查獲地點係
          甲○○與乙○○共同承租」，有履勘筆錄在卷可佐。
    綜上所述，足見被告所辯各節，顯屬卸諉之詞，不足採信。罪證明確，被告犯行
    洵堪認定。
二、查安非他命依其成癮性、濫用性及對社會危害性之程度，已為毒品危害防制條例
    第二條第二項第二款列為第二級毒品，自不得非法製造、運輸、販賣、轉讓、施
    用或持有，被告違反此項規定，轉讓安非他命予甲○○施用之行為，核其所為，
    係犯同條例第八條第二項轉讓第二級毒品之罪。又被告持有毒品之低度行為，已
    為其轉讓之高度行為所吸收，不另論罪。再被告先後多次轉讓安非他命之犯行，
    時間緊接，且犯罪構成要件相同，顯係基於概括犯意為之，為連續犯，應論以一
    罪並加重其刑。爰審酌被告之品行、智識程度，安非他命戕害身心，害人害己及
    轉讓安非他命對於他人身體健康危害甚鉅以及被告犯罪後猶飾詞圖辯未見悔意等
    一切情狀，量處如主文所示之刑，以示懲儆。
三、至扣案之安非他命一包（淨重０‧七公克），業經台北縣警察局板橋分局依聯勤
    二０四廠製造之煙毒品檢驗Ａ包試劑初步檢驗結果，確呈安非他命之反應，有初
    步鑑驗報告單在卷可稽，雖係供被告自己施用，並非供轉讓之用，惟安非他命係
    屬違禁物，且公訴人亦請求宣告沒收，再依毒品危害防制條例第十八條第一項前
    段之規定，不問屬於犯人與否均應宣告沒收銷燬之；而吸食器一個，係被告供自
    己施用安非他命之用，業經被告供明在卷，惟與被告轉讓安非他命之犯罪，並無
    直接關連性。再扣案之吸食器係被告臨時以其他物品併湊而成，並非專供施用毒
    品之器具，故自無從於本案中宣告沒收，附此敘明。
據上論斷，應依刑事訴訟法第二百九十九條第一項前段，毒品危害防制條例第八條第
二項、第十八條第一項前段，刑法第十一條前段、第五十六條、第四十條，判決如主
文。
本案經檢察官郭緯中、高俊申到庭執行職務
中      華      民      國     九十       年     十     月    十八    日
                                      台灣板橋地方法院刑事第二庭
                                          法  官  潘  長  生
右正本證明與原本無異
如不服本判決應於送達後十日內向本院提出上訴狀
                                          書記官  王  增  華
中      華      民      國       九十       年     十     月   二十四   日
附錄本案論罪科刑法條全文：
毒品危害防制條例第八條：
轉讓第一級毒品者，處一年以上七年以下有期徒刑，得併科新臺幣一百萬元以下罰金
。
轉讓第二級毒品者，處六月以上五年以下有期徒刑，得併科新臺幣七十萬元以下罰金
。
轉讓第三級毒品者，處三年以下有期徒刑，得併科新臺幣三十萬元以下罰金。
前三項之未遂犯罪之。


司法院資訊處製作；財團法人民間司法改革基金會備份。
